臺灣桃園地方法院行政訴訟裁定　　　　　110年度交字第455號
原　　　告　陸鼎濬　

被　　　告　桃園市政府交通事件裁決處

代　表　人　張丞邦　
上列當事人間交通裁決事件，原告提起行政訴訟，本院裁定如下
：
    主  文
原告之訴駁回。
訴訟費用新臺幣參佰元由原告負擔。
    理  由
一、按「本法所稱交通裁決事件如下：一、不服道路交通管理處
    罰條例（下稱處罰條例）第8 條及第37條第5 項之裁決，而
    提起之撤銷訴訟、確認訴訟。」行政訴訟法第237 條之1 第
    1 項第1 款定有明文。又按「違反本條例之行為，由下列機
    關處罰之：一、第12條至第68條及第92條第7 項、第8 項由
    公路主管機關處罰。二、第69條至第84條由警察機關處罰。
    」「計程車駕駛違反前條及本條規定，應廢止其執業登記或
    吊扣其執業登記證者，由警察機關處罰，不適用第8 條第1
    項第1 款規定」處罰條例第8 條第1 項、第37條第5 項分別
    定有明文。依上揭法律規定可知，原告依上揭行政訴訟法第
    237 條之1 第1 項第1 款規定提起本件撤銷交通裁決之行政
    訴訟事件，自應經公路主管機關或警察機關作成處罰之裁決
    為前提要件。
二、本件原告雖提出桃園市政府警察局舉發違反道路交通管理事
    件通知單2 紙( 見本院卷第4 頁、第6 頁) 為證，並主張撤
    銷該2 張罰單等語。惟查，本件原告提起撤銷交通裁決之行
    政訴訟事件，應以經公路主管機關或警察機關作成處罰之裁
    決為前提要件，已詳如前述。然觀諸該2 張舉發通知單僅係
    舉發機關之舉發程序所為之通知，至多僅能認係舉發機關所
    為之「暫時性行政處分」，但並非係被告所為之裁決書之行
    政處分。且依被告110 年10月26日桃交裁申字第1100110714
    號函之說明二、略以：「二、經查旨案本處尚未開立裁決書
    完成行政處分，原告應向本處申請開立裁決書後方核符行政
    訴訟法之程序規定…」等語( 見本院卷第12頁) 。足見，本
    件原告起訴時，本件之交通事件裁決書尚未作成，亦即本件
    之行政處分尚未作成。
三、綜上所述，本件原告所提出之2 張舉發通知單，並非係被告
    所為之裁決書，且本件之交通事件裁決書亦尚未作成。換言
    之，本件之行政處分尚未作成，亦即並無撤銷訴訟之標的。
    足見，原告之起訴顯「不備其他要件」。故本件原告提起行
    政訴訟，顯非合法，應予駁回。
四、依行政訴訟法第237 條之9 第1 項、第237 條之8 第1 項、
    第236 條、第107 條第1 項第10款、第104 條、民事訴訟法
    第95條、第78條，裁定如主文。
中    華    民    國   110    年    10    月    29    日
                  行政訴訟庭法  官  黃漢權
上為正本係照原本作成。
如不服本裁定，應於送達後10日內向本院提出抗告狀（須按他造
人數附繕本）。
中    華    民    國   110    年    10    月    29    日
                            書記官  蕭竣升